【裁判字號】    98,易,2951
【裁判日期】    981130
【裁判案由】    竊盜
【裁判全文】
臺灣臺北地方法院刑事判決              98年度易字第2951號
公  訴  人  臺灣臺北地方法院檢察署檢察官
被      告  甲○○
上列被告因竊盜案件，經檢察官提起公訴（98年度偵字第20121
號），被告就被訴事實為有罪之陳述，經本院告知簡式審判程序
之旨，並聽取被告與公訴人之意見後，本院裁定進行簡式審判程
序，判決如下：
    主  文
甲○○犯如附表所示之伍罪，均累犯，各處如附表所示之刑（含
從刑）。應執行有期徒刑貳年壹月，扣案之老虎鉗、美工刀各壹
支均沒收。
    事  實
一、甲○○前於民國97年間因違反毒品危害防制條例案件，經臺
    灣板橋地方法院以97年度簡字第9810號判決判處有期徒刑3
    月確定，於98年6 月2 日易科罰金執行完畢。詎猶不知謹慎
    ，分別基於意圖為自己不法所有之犯意，於附表所示之時間
    、地點，為如附表所示之犯行。嗣經乙○○報案後，為警循
    線查獲，並扣得甲○○所有供犯如附表所示竊盜犯行所用之
    老虎鉗、美工刀各1 支，始知上情。
二、案經臺北市政府警察局文山第二分局報請臺灣臺北地方法院
    檢察署檢察官偵查起訴。
    理  由
一、按本件被告甲○○所犯係死刑、無期徒刑、最輕本刑為3 年
    以上有期徒刑以外之罪，其於準備程序中就被訴事實為有罪
    之陳述，經本院告知簡式審判程序之旨，並聽取其與公訴人
    之意見後，本院認無不得或不宜改依簡式審判程序進行之處
    ，爰依刑事訴訟法第273 條之1 第1 項、第284 條之1 ，裁
    定進行簡式審判程序審理。
二、上開犯罪事實業據被告於警詢、偵查中及本院審理時坦承不
    諱，並經證人乙○○於警詢、檢察事務官詢問時證述綦詳，
    且經合源興回收行負責人呂誌原於警詢中陳述在卷，並有合
    源興回收行收受物品紀錄表1 份、93年8 月13日監視錄影器
    翻拍畫面10張、現場蒐證照片32幀附卷可稽，復有老虎鉗、
    美工刀各1 支扣案可佐。是被告之自白與事實相符，自可採
    為認定被告有罪之依據。從而本件事證明確，被告5 次攜帶
    兇器竊盜犯行堪以認定，應予依法論科。
三、按刑法第321 條第1 項第3 款之攜帶兇器竊盜罪，係以行為
    人攜帶兇器竊盜為其加重條件，此所謂兇器，其種類並無限
    制，凡客觀上足對人之生命、身體、安全構成威脅，具有危
    險性之兇器均屬之，且祇須行竊時攜帶此種具有危險性之兇
    器為已足，並不以攜帶之初有行兇之意圖為必要，最高法院
    79年臺上字第5253號著有判例。查被告所有持供犯竊取電線
    所用之老虎鉗1 支，長23公分，鐵製材質，質地鈍重，另美
    工刀1 支，長18公分，除外殼握柄為塑膠材質外，內裝刀片
    1 片，刀刃鋒利，如持以行兇，客觀上足以傷害人之生命、
    身體，自屬具有危險性之兇器，此經本院勘驗在卷，有勘驗
    筆錄1 份在卷可憑。核被告先後5 次所為，均係犯刑法第32
    1 條第1 項第3 款之攜帶兇器竊盜罪。被告先後所為5 次攜
    帶兇器竊盜犯行，犯意各別、行為互殊，應予分論併罰。被
    告前於97年間因違反毒品危害防制條例案件，經臺灣板橋地
    方法院以97年度簡字第9810號判決判處有期徒刑3 月確定，
    於98年6 月2 日易科罰金執行完畢，此有臺灣高等法院被告
    前案紀錄表1 份在卷可稽，其前受徒刑之執行完畢後，5 年
    以內故意分別再犯本件有期徒刑以上之罪，均為累犯，應依
    刑法第47條第1 項規定，各加重其刑。爰審酌被告正持青壯
    ，有謀生能力卻不思以正途取財，竟持兇器行竊，危害社會
    治安程度非輕，惟念其犯後坦承犯行，態度良好及其犯罪之
    手段、智識程度、生活狀況等一切情狀，分別量處如主文所
    示之刑，並定其應執行刑，以示懲儆。扣案之老虎鉗、美工
    刀各1 支為被告所有持以實施如附表所示各次竊盜犯行所用
    物，業經其於本院審理時自承在卷，爰依刑法第38條第1項
    第2 款宣告沒收。至於查扣被告犯案時穿著之拖鞋1 雙、上
    衣、短褲各1 件，僅為供警方事後比對被告經監視器攝錄之
    穿著，而與本件被告犯行無關連性，爰不予宣告沒收。又扣
    案自電線所削下外皮1 包，屬被害人乙○○所有，亦不予宣
    告沒收，並予敘明。
據上論斷，應依刑事訴訟法第273 條之1 第1 項、第284 條之1
、第299 條第1 項前段，刑法第321 條第1 項第3 款、第47條第
1 項、第38條第1 項第2 款、第51條第5 款、第9 款，判決如主
文。
本案經檢察官郭昭吟到庭執行職務。
中    華    民    國    98    年    11    月    30    日
                  刑事第十八庭  法  官  林芳華
以上正本證明與原本無異。
如不服本判決應於收受送達後10日內向本院提出上訴書狀，並應
敘述具體理由；其未敘述上訴理由者，應於上訴期間屆滿後20日
內向本院補提理由書（均須按他造當事人之人數附繕）「切勿逕
送上級法院」。
                                書記官  林鈴芬
中    華    民    國    98    年    11    月    30    日
附錄本案論罪科刑法條
刑法第321條
犯竊盜罪而有左列情形之一者，處 6 月以上、 5 年以下有期徒
刑：
一、於夜間侵入住宅或有人居住之建築物、船艦或隱匿其內而犯
    之者。
二、毀越門扇、牆垣或其他安全設備而犯之者。
三、攜帶兇器而犯之者。
四、結夥三人以上而犯之者。
五、乘火災、水災或其他災害之際而犯之者。
六、在車站或埠頭而犯之者。
前項之未遂犯罰之。
附表
┌─┬────┬────┬───┬────────────┬───────┐
│編│犯罪時間│犯罪地點│被害人│行為                    │主文          │
│號│        │        │      │                        │              │
├─┼────┼────┼───┼────────────┼───────┤
│1 │98年7 月│臺北市文│乙○○│持其所有客觀上足對人之生│甲○○攜帶兇器│
│  │27日17時│山區興隆│      │命、身體構成威脅，可供兇│竊盜，累犯，處│
│  │至22時間│路2 段96│      │器使用之老虎鉗、美工刀各│有期徒刑柒月，│
│  │某時    │巷16號森│      │1 支，將乙○○所有裝設在│扣案之老虎鉗、│
│  │        │觀工程工│      │工地內之電線剪斷毀損而竊│美工刀各壹支均│
│  │        │地      │      │取之（毀損部分未據告訴）│沒收。        │
│  │        │        │      │，得手約10餘公斤後旋即逃│              │
│  │        │        │      │離現場，並將電線削去外皮│              │
│  │        │        │      │留下銅線，以新臺幣（下同│              │
│  │        │        │      │）2,000 元至3,000 元之價│              │
│  │        │        │      │格，販賣予「合源興回收行│              │
│  │        │        │      │」不知情之負責人呂誌原。│              │
├─┼────┼────┼───┼────────────┼───────┤
│2 │98年7 月│同上    │同上  │同上                    │甲○○攜帶兇器│
│  │28日至8 │        │      │                        │竊盜，累犯，處│
│  │月1 日間│        │      │                        │有期徒刑柒月，│
│  │某日之17│        │      │                        │扣案之老虎鉗、│
│  │時至22時│        │      │                        │美工刀各壹支均│
│  │間某時  │        │      │                        │沒收。        │
├─┼────┼────┼───┼────────────┼───────┤
│3 │98年8 月│同上    │同上  │同上                    │甲○○攜帶兇器│
│  │5 日17時│        │      │                        │竊盜，累犯，處│
│  │至22時間│        │      │                        │有期徒刑柒月，│
│  │某時    │        │      │                        │扣案之老虎鉗、│
│  │        │        │      │                        │美工刀各壹支均│
│  │        │        │      │                        │沒收。        │
├─┼────┼────┼───┼────────────┼───────┤
│4 │98年8 月│同上    │同上  │同上                    │甲○○攜帶兇器│
│  │9 日17時│        │      │                        │竊盜，累犯，處│
│  │至22時間│        │      │                        │有期徒刑柒月，│
│  │某時    │        │      │                        │扣案之老虎鉗、│
│  │        │        │      │                        │美工刀各壹支均│
│  │        │        │      │                        │沒收。        │
├─┼────┼────┼───┼────────────┼───────┤
│5 │98年8 月│同上    │同上  │同上                    │甲○○攜帶兇器│
│  │13日17時│        │      │                        │竊盜，累犯，處│
│  │至22時間│        │      │                        │有期徒刑柒月，│
│  │某時    │        │      │                        │扣案之老虎鉗、│
│  │        │        │      │                        │美工刀各壹支均│
│  │        │        │      │                        │沒收。        │
└─┴────┴────┴───┴────────────┴───────┘


司法院資訊處製作；財團法人民間司法改革基金會備份。
